【裁判字號】    97,易,1483
【裁判日期】    971003
【裁判案由】    竊盜
【裁判全文】
臺灣彰化地方法院刑事判決              97年度易字第1483號
公  訴  人  臺灣彰化地方法院檢察署檢察官
被      告  乙○○
上列被告因竊盜案件，經檢察官提起公訴（97年度偵字第5959號
），本院判決如下：
    主    文
乙○○竊盜，累犯，處有期徒刑月，如易科罰金，以新臺幣壹
仟元折算壹日。又竊盜，累犯，處有期徒刑月，如易科罰金，
以新臺幣壹仟元折算壹日。應執行有期徒刑伍月，如易科罰金，
以新臺幣壹仟元折算壹日。
    犯  罪  事  實
一、乙○○前因槍砲彈藥刀械管制條例案件，經本院以91年度訴
    字第299號判處有期徒刑1年4月，於民國93年8月11日假釋付
    保護管束，並於93年12月8日保護管束期滿，未經撤銷視為
    執行完畢。猶不知警惕，（一）於97年4月2日下午2時20分
    許至4時30分許間，本欲前去彰化縣員林鎮找朋友，行至彰
    化縣員林鎮○○路74號之29住宅前，發現大門未上鎖，竟基
    於意圖為自己不法所有之犯意，徒手開啟大門侵入其內（無
    故侵入住宅部分未據告訴），竊取丙○○置放於屋內之卡西
    歐牌數位相機（價值新臺幣5000元）、技嘉牌電腦螢幕及主
    機（價值新臺幣21000元）各一個，得手後騎車離去。（二
    ）另於97年5月18日凌晨2時30分許，因缺錢繳交房租，竟基
    於意圖為自己不法所有之犯意，見甲○○所經營、位於彰化
    縣員林鎮○○路23號前之「美美檳榔攤」無人在內，竟撿拾
    路邊石頭將檳榔攤之玻璃門砸破後，入內竊取七星牌等香菸
    約15條（價值共新臺幣10000元），得手後在菜市場變賣花
    用。嗣經丙○○、甲○○報警，由彰化縣警察局員林分局鑑
    識小組至現場採集指紋送鑑比對，而查獲上情。
二、案經彰化縣警察局員林分局報請臺灣彰化地方法院檢察署檢
    察官偵查起訴。
    理    由
一、按被告以外之人於審判外之言詞或書面陳述，除法律有規定
    者外，不得作為證據，又被告以外之人於審判外之陳述，雖
    不符刑事訴訟法第159條之1至第159條之4之規定，而經當事
    人於審判程序同意作為證據，法院審酌該言詞陳述或書面陳
    述作成時之情況，認為適當者，亦得為證據。當事人於法院
    調查證據時，知有同法第159條第1項不得為證據之情形，而
    未於言詞辯論終結前聲明異議者，視為有前項同意，刑事訴
    訟法第159條第1項、第159條之5分別定有明文。查證人即被
    害人丙○○、甲○○於警詢之證述，雖係被告以外之人於審
    判外之言詞陳述，為傳聞證據，然被告、公訴人於本院審理
    時均同意將之引為證據，本院復審酌該等言詞陳述係由證人
    等出於自由意識而陳述，且核無其他證據足認該等陳述有何
    顯不可信之情事等一切情況，認為適當，依刑事訴訟法第15
    9條之5規定，認上開證人於警詢中之證述均得採為認定本件
    犯罪事實所憑之證據，合先敘明。
二、上開犯罪事實，業據被告乙○○迭於警詢、偵查及本院審理
    時坦承不諱，核與證人即被害人丙○○、甲○○於警詢中證
    述被竊事實之情節相符，復有現場照片6幀、13幀附卷可稽
    ，足認被告之自白與事實相符，堪以採信。本案事證明確，
    被告犯行洵堪認定，應予依法論科。
三、核被告上揭犯罪事實一（一）、（二）所為，均係犯刑法第
    320條第1項之普通竊盜罪。公訴意旨認被告犯罪事實一（二
    ）所為，係犯刑法第321條第1項第2款之加重竊盜罪嫌，然
    本件被告所竊盜之處所為設於路邊以金屬製成檳榔攤，而非
    設於住宅或建築物內之攤位，此有卷附現場照片可參，而上
    揭條文所謂之門扇、牆垣或其他安全設備，須與住宅、有人
    居住之建築物、船艦有關者，始足當之，而上述之檳榔攤係
    臨時或非密切附著土地之物，與售票亭、公共電話亭、工程
    暫用之小屋相類，非屬定著物，應屬動產；是被告破壞檳榔
    攤之玻璃門並越入，不能論以毀越門扇或安全設備，公訴人
    認被告係犯刑法第321條第1項第2款之加重竊盜罪，尚有未
    洽，惟起訴之基本事實同一，本院變更法條審判之（司法院
    76廳刑一字第1983號法律座談會結論），附此敘明。被告所
    犯上開二罪間，犯意各別，行為互殊，應予分論併罰。又被
    告前因槍砲彈藥刀械管制條例案件，經本院以91年度訴字第
    299號判處有期徒刑1年4月，於93年8月11日假釋付保護管束
    ，並於93年12月8日保護管束期滿，未經撤銷視為執行完畢
    等情，有臺灣彰化地方法院檢察署刑案資料查註紀錄表及臺
    灣高等法院被告前案紀錄表各一份附卷可稽，茲其於五年以
    內再故意犯本件有期徒刑以上之二罪，均為累犯，應依刑法
    第47條第1項之規定，分別加重其刑。爰審酌被告不思循正
    當途徑獲取所需，任意攫取他人財物，輕忽他人之財產法益
    ，顯有漠視法紀之情，自不容輕縱，暨考量其犯罪之手段、
    動機，竊得物品價值及其迭於警詢、偵訊中及本院行準備程
    序與審理時均已坦承犯行之態度等一切情狀，分別量處如主
    文所示之刑，並諭知易科罰金之折算標準，及定其應執行之
    刑，及諭知易科罰金之折算標準，以示懲儆。
據上論斷，應依刑事訴訟法第299條第1項前段、第300條，刑法
第320條第1項、第47條第1項、第41條第1項、第51條第5款，判
決如主文。
本案經檢察官蔡明達到庭執行職務
中    華    民    國    97    年    10    月    3    日
                  刑事第四庭      法  官  吳俊螢
以上正本證明與原本無異。
如不服本判決，應於判決送達後10日內，向本院提出上訴書狀，
上訴書狀應「敘述具體上訴理由」，並按他造當事人之人數附繕
本。「切勿逕送上級法院」。
告訴人或被害人對於判決如有不服具備理由請求檢察官上訴者，
其上訴期間之計算係以檢察官收受判決正本之日期為準。
中    華    民    國    97    年    10    月    3    日
                                  書記官  林怡吟
附錄本案論罪科刑法條全文：
中華民國刑法第三百二十條
意圖為自己或第三人不法之所有，而竊取他人之動產者，為竊盜
罪，處五年以下有期徒刑、拘役或五百元以下罰金。
意圖為自己或第三人不法之利益，而竊佔他人之不動產者，依前
項之規定處斷。
前二項之未遂犯罰之。


司法院資訊處製作；財團法人民間司法改革基金會備份。
